臺灣臺中地方法院刑事判決　　　　　　　94年度易字第1407號
公　訴　人　台灣台中地方法院檢察署檢察官
被　　　告　乙○○
上列被告因竊盜等案件，經檢察官提起公訴（94年度偵字第
10869號、94年度偵緝字第724號），本院合議庭裁定由受命法官
行簡式審判程序，並判決如下：
    主    文
乙○○攜帶兇器竊盜，累犯，處有期徒刑捌月，扣案之螺絲起子
壹把及剪刀壹把均沒收。又動產擔保交易之債務人，意圖不法之
利益，將標的物遷移，致生損害於債權人，累犯，處拘役肆拾日
，如易科罰金，以參佰元折算壹日。
    犯罪事實
一、乙○○前曾於民國（下同）八十四年一月十八日、八十四年
    九月二十一日，因違反麻醉藥品管理條例、肅清煙毒條例及
    妨害自由等案件，經臺灣高等法院臺中分院、本院分別判處
    有期徒刑三年三月（吸麻三月、施毒三年二月二罪併定）、
    五月確定，後上開二案件經併定應執行之刑為有期徒刑三年
    八月，經送監執行於八十五年十二月十三日假釋付保護管束
    出監（後經撤銷假釋仍應執行殘刑二年一月二十七日），且
    於八十八年七月二十六日因違反毒品危害防制條例，經本院
    分別判處有期徒刑八月、有期徒刑四月，定應執行刑為有期
    徒刑十月確定，於八十八年七月十二日入監服刑，於九十一
    年五月十四日因縮短刑期執行完畢出監，不知悔改，（一）
    基於不法所有之犯意，於九十三年六月三十日下午二時許，
    在台中縣大里市○○○街六十三號住宅前，攜帶客觀上得以
    傷害之人生命、身體，足資作為兇器使用之剪刀一把及螺絲
    起子一支，未經許可進入前開住宅（侵入住宅部分未據提出
    告訴），以其所有之前開起子，將該址二樓房間內櫃子撬開
    （毀損部分亦未據提出告訴），竊取其內丙○○所有之黃金
    戒指一只（1.36錢）、黃金耳環一只（0.293錢）、黃金項
    鍊二條（1.067錢、3.2錢）、玉墜五只、天珠手鍊一條及現
    金新台幣（下同）四千五百元，得手後騎乘ＥＹＮ─０七三
    號機車逃離現場，經警據報於同日下午三時十分許，在台中
    縣大里市○○○街六十八號前查獲乙○○並扣得乙○○持有
    之前揭竊得之贓物及乙○○所有之剪刀一把、起子一把。
    （二）另其於九十一年八月七日以動產擔保附條件買賣之方
    式，向春安機車行即甲○○購買ＥＹＮ─０七三號輕型機車
    一輛，為動產擔保交易之債務人，約定總價金為四萬一千四
    百元，每月一期，共分十二期，每期應繳交三千四百五十元
    ，標的物存放地點為台中縣太平市○○路○段二一九巷二十
    號，在價金未付清前，標的物所有權仍屬春安機車行即甲○
    ○所有，乙○○僅得依約占有使用，不得任意遷移標的物，
    詎乙○○於取得標的物後，僅繳交四期之分期價一萬三千八
    百元後，竟意圖不法之利益，於九十三年一至十月間某日，
    將上揭機車遷移不明，致春安機車行追索無著而受有損害。
二、案經警察局台中縣警察局霧峰分局移送臺灣臺中地方法院檢
    察署檢察官偵查起訴。
    理    由
一、上揭加重竊盜事實，業據被告坦承不諱，並有剪刀一把、螺
    絲起子一把扣案及贓物認領保管單一紙、相片九幀、扣押筆
    錄、扣押物品目錄表各一份附卷可憑，核與被害人丙○○於
    警訊中指訴情節相符，被告加重竊盜犯行，洵堪認定。又上
    揭違反動產擔保交易法犯行，亦據被告坦承不諱，並有附條
    件買賣契約書一份附卷可憑，且經告訴人春安機車行指訴歷
    歷，事證明確，被告違反動產擔保交易法犯行，同堪認定。
二、核被告犯罪事實一之（一）所為係犯刑法第三百二十一條第
    一項第三款之攜帶兇器竊盜犯行，犯罪事實一之（二）所為
    係犯動產擔保交易法第三十八條之罪。查被告曾於八十八年
    七月二十六日因違反毒品危害防制條例經分別判處有期徒刑
    八月、有期徒刑四月，定應執行刑為有期徒刑十月確定，於
    八十八年七月十二日入監服刑，於九十一年五月十四日因縮
    短刑期執行完畢出監，有台灣高等法院被告前案紀錄表一份
    在卷可憑，其於有期徒刑執行完畢後，五年之內，再犯本件
    期徒刑以上之罪，均為累犯，依法均加重其本刑。被告所犯
    前開二罪，犯意各別，罪名亦殊，應分論併罰。爰審酌被告
    素行不良，於九十一年間曾因違反動產擔保交易法經本院判
    處拘役二十日確定，竟再犯同一罪名，顯無悔意，另被告竊
    盜所攜帶之兇器有二種，且竊盜之過程損壞他人物品，又行
    竊之地點為住宅及犯後坦承犯行，但均未與被害人達成民事
    和解等一切情狀，分別量處如主文所示之刑，並就被告違反
    動產擔保交易法之部分，諭知易科罰金之折算標準。扣案之
    螺絲起子及剪刀一把為被告所有供犯罪所用之物，業據被告
    供明在卷，依法併予宣告沒收。
據上論斷，應依刑事訴訟法第二百七十三條之一第一項、第二百
九十九條第一項前段，動產擔保交易法第三十八條，刑法第十一
條前段、第三百二十一條第一項第三款、第四十七條、第三十八
條第一項第二款、第四十一條第一項前段，罰金罰鍰提高標準條
例第一條前段、第二條，判決如主文。
本案經檢察官葉芳如到庭執行職務。
中　　華　　民　　國　　94　　年　　8　　月　　16　　日
                   刑事第九庭   法  官  陳如玲
上正本證明與原本無異。
如不服本判決，應於送達後十日內向本院提出上訴狀（須附繕
本），上訴於台灣高等法院台中分院。
                                書記官  楊賀傑
中　　華　　民　　國　　94　　年　　8　　月　　16　　日
附錄論罪科刑法條
中華民國刑法第321條
 犯竊盜罪而有左列情形之一者，處六月以上、五年以下有期徒刑
：
一  於夜間侵入住宅或有人居住之建築物、船艦或隱匿其內而犯
    之者。
二  毀越門扇、牆垣或其他安全設備而犯之者。
三  攜帶兇器而犯之者。
四  結夥三人以上而犯之者。
五  乘火災、水災或其他災害之際而犯之者。
六  在車站或埠頭而犯之者。
動產擔保交易法第38條
 (處分標的物之處罰)
動產擔保交易之債務人，意圖不法之利益，將標的物遷移、出賣
、出質、移轉、抵押或為其他處分，致生損害於債權人者，處3
年以下有期徒刑、拘役或科或併科6000元以下之罰金。前項之未
遂犯罰之。
